【裁判字號】    97,抗,869
【裁判日期】    970530
【裁判案由】    停止強制執行
【裁判全文】
臺灣高等法院民事裁定                   97年度抗字第869號
抗  告  人  乙○○
上列抗告人與相對人甲○○間聲請停止強制執行事件，對於中華
民國97年4月2日臺灣桃園地方法院97年度聲字第483號裁定，提
起抗告，本院裁定如下：
    主      文
抗告駁回。
抗告費用由抗告人負擔。
    事實及理由
一、本件抗告意旨略以：相對人未依非訟事件法第195條第1項規
    定於20日之期間內提起確認之訴，自不生停止執行之效力。
    且相對人所執執行名義所示債權為新台幣（下同）86萬元及
    法定遲延利息，故相對人應提供相當於86萬元之擔保，始可
    停止執行。惟原法院未察，竟准許相對人之聲請而停止強制
    執行程序，自有未合，爰提起抗告請求廢棄原裁定，並駁回
    相對人之聲請等語。
二、按非訟事件法第195條第1項規定：「發票人主張本票係偽造
    、變造者，於前條裁定送達後20日內，得對執票人向為裁定
    之法院提起確認之訴。」第2項規定：「發票人證明已依前
    項規定提起訴訟時，執行法院應停止強制執行。但得依執票
    人聲請，許其提供相當擔保，繼續強制執行，亦得依發票人
    聲請，許其提供相當擔保，停止強制執行。」第3項規定：
    「發票人主張本票債權不存在而提起確認之訴不合於第一項
    之規定者，法院依發票人聲請，得許其提供相當並確實之擔
    保，停止強制執行。」而逾越第1項所定20日期間起訴者，
    僅生不得適用該條第2項之效果，與逾訴訟法上所定不變期
    間將發生失權效果情形不同。又發票人主張本票債權不存在
    而提起確認之訴，而逾越第一項所定期間起訴時，法院仍得
    依發票人之聲請，裁量是否許其提供相當並確實之擔保以停
    止強制執行，用資兼顧發票人及執票人之權益及本票乃流通
    票據之經濟效益（參見非訟事件法第195條立法理由）。
三、經查抗告人以原法院96年度票字第7455號、96年度抗字第
    170號本票裁定為執行名義，聲請查封拍賣相對人所有之房
    地（案列原法院96年度執字第62020號）。嗣經相對人向原
    法院提起確認本票債權不存在之訴（案列原法院97年度訴字
    第90號），有起訴狀、原法院民事執行處通知等影本為證（
    見原法院卷第3至7頁）。則依照上述說明，原法院審酌上開
    確認本票債權不存在之訴尚未判決確定，認本件相對人之聲
    請有准許之必要，自得酌定相對人應供擔保金後准許之。抗
    告人雖辯稱相對人未依非訟事件法第195條第1項規定，於20
    日之期間內提起確認之訴云云。惟相對人雖未於本票裁定送
    達後20日內起訴，然依前述非訟事件法第195條立法理由所
    示，僅生不得適用該條第2項之效果，與逾訴訟法上所定不
    變期間將發生失權效果情形不同，且依該條第3項規定，法
    院仍得依相對人之聲請，許其提供相當並確實之擔保以停止
    強制執行。是抗告人此部分所辯，並不可採。
四、又法院以裁定命債務人供擔保後停止強制執行，其擔保金額
    之多寡應如何認為相當，原屬於法院職權裁量之範圍，如已
    斟酌債權人因停止執行所應受之損害，即非當事人所可任意
    指摘（最高法院95年度台抗字第791號裁定意旨參照）。而
    本件執行名義係命相對人應給付抗告人86萬元及自96年7月
    20日起至清償日止，按週年利率6%計付之利息，則原法院審
    酌抗告人因相對人聲請停止執行所受損害，為其債權未能即
    時受償所遭受之利息損失，從而以相對人聲請停止執行之債
    權額86萬元乘以法院審理期間再乘以法定利率5％計算，並
    審酌本案訴訟第一審尚未判決，訴訟標的金額未逾150萬元
    ，且參考「各級法院辦案期限實施要點」規定，第一、二審
    審判案件之期限分別為1年4月、2年，共計3年4月，尚需進
    行之期間約為3年1月（第一審約1年1月，第二審2年）等情
    ，酌定抗告人因相對人聲請停止執行可能遭受之損害後，裁
    定相對人應供擔保金為13萬7,950元，依照上述說明，於法
    並無不合。抗告意旨指摘原裁定不當，求予廢棄，為無理由
    ，應予駁回。
五、據上論結，本件抗告為無理由，爰裁定如主文。
中  華    民    國    97    年      5     月    30    日
                民事第七庭
                      審判長法  官  鄭三源
                            法  官  王聖惠
                            法  官  邱  琦
正本係照原本作成。
不得再抗告。
中    華    民    國    97    年    6     月    2     日
                            書記官  廖艷莉


司法院資訊處製作；財團法人民間司法改革基金會備份。
